臺灣新竹地方法院民事判決　　　　　　　 93年度訴字第443號
原　　　告　乙○○
　　　　　　　　　　　號二樓
訴訟代理人　潘秀華律師
被　　　告　財團法人台灣省新竹市私立光復高級中學
法定代理人　甲○○
訴訟代理人　黃蕙芬律師
上列當事人間請求確認校長遴選決議無效事件，本院於民國93年
12月20日辯論終結，判決如下：
    主  文
原告之訴駁回。
訴訟費用由原告負擔。
    事實及理由
一程序方面：本件被告經合法通知，未於最後言詞辯論期日到場
  ，核無民事訴訟法第三百八十六條所列各款情形，爰依原告之
  聲請，由其一造辯論而為判決。
二原告主張：
(一)查原告自民國八十四年二月一日起即經被告於八十四年元月十
  五日之第十一屆董事會第一次會議中決議並報請主管教育行政
  機關核准後聘任為新竹市私立光復高級中學校長迄今，依私立
  學校法第五十七條第一項固規定各級各類私立學校校長、教師
  之「遴用」資格依公立同級同類學校之規定，惟並未規定「任
  期」亦依公立同級同類學校之規定，而八十八年七月十四日所
  修正公布之「高級中學法」第十二條第五項雖規定：「高級中
  學校長應採任期制；其任期及考評辦法，由中央主管教育行政
  機關定之。」，教育部並於八十九年七月十日據以訂定「高級
  中學校長遴選聘任及任期考評辦法」，且於該辦法第八條第二
  項規定：「私立學校校長任期一任為四年，並得連任」，則原
  告既係於高級中學法修正及高級中學校長遴選聘任任期考評辦
  法訂定前已受合法聘任為新竹市私立光復高級中學校長，自不
  受上開法令之拘束，且原告亦無私立學校法第五十六條第二項
  所規定：「校長經判決確定有罪或嚴重違反教育法令，或有損
  師道情節重大者，由主管教育行政機關通知董事會立即解除其
  職務，限期另行遴選合格人員報核。」之情形，是原告本屆之
  任期應自九十二年二月一日起至九十六年元月三十一日止方為
  屆滿，且於原告就職期間被告並未就原告之任期為任何之限制
  表示，原告亦無屆齡退休出缺之情事，是原告受新竹市私立光
  復中學合法聘任期間應至九十六年元月三十一日止當屬無誤，
  況依現行法規並無私校校長連任必須重新報核之規定，且原告
  自八十四年任職迄今，亦一直以光復中學校長之身份處理校務
  ，依一任四年之規定，原告本屆之任期應至九十六年元月三十
  一日方為屆滿已如前所述，惟被告罔顧原告任期未滿之事實而
  執意為新任校長之遴選並已遴選訴外人姜禮讓先生為新任校長
  ，因此決議亦將使原告喪失校長之職務，是原告就本確認之訴
  自屬有即受確認判決之法律上利益者，合先敘明。
(二)按依高級中學法第十二條第二項規定「高級中學校長．．．私
  立者，由董事會就合格人選中，遴選聘任之。」同條第三項「
  前項遴選，應由各該主管教育行政機關或董事會組織遴選委員
  會處理；其遴選聘任辦法，由中央主管教育行政機關定之。」
  教育部並據此規定而於八十九年七月訂定，九十年五月二十八
  日修正頒行「高級中學校長遴選聘任及任期考評辦法」（簡稱
  考評辦法）而依該「考評辦法」第三條明文規定：「主管教育
  行政機關或董事會辦理校長遴選、連任、延任，應組織遴選委
  員會（下稱遴委會）。主管教育行政機關組織之遴委會置委員
  九人至十五人，就下列人員聘（派）兼之：一主管教育行政機
  關代表。二學者專家代表。三高級中學校長代表一人。四高級
  中學教師代表一人。五高級中學家長代表一人。董事會組織之
  遴委會委員，應包括教師代表及家長代表，其他成員及人數由
  董事會決定並聘（派）兼之。前二項之教師代表，應由各該出
  缺或申請連任、延任校長之學校選舉產生，家長代表應由各該
  出缺或申請連任、延任校長之學校推舉產生，於辦理該校校長
  出缺之遴選、連任或延任時，始具委員資格。」，是依該條第
  二項之規定可證「教師代表」及「家長代表」乃「遴選委員會
  」之當然必要委員之一，若缺之，該「遴選委員會」即因不符
  法律規定而不合法，不合法之組織所為之決議自屬無效，殆無
  疑義。
(三)查被告前曾於九十三年三月十六日以發文字號董秘字第０九三
  ００００一四０號函告選舉教師代表委員乙名並推舉家長代表
  委員乙名，且於同日以發文字號董秘字第０九三００００一三
  六號函光復中學家長會要求該會依法推舉家長代表委員乙名，
  教育部並以發文字號部授教中(二)字第０九三０五０五四一五號
  函要求「選舉教師代表及推舉家長代表各乙名，擔任新竹市私
  立光復高級中學校長遴選委員會委員，並副知本部」，惟原告
  均以校長身分函覆「前已多次行文董事會及教育主管機關，明
  確說明在現任校長任期未明確之前的所有遴選程序皆屬違法作
  業，本校程校長一向遵守法紀，實無法參加違法之遴選程序。
  」、「依前所述原因，本校亦無法配合產生教師及家長代表，
  請諒查。」，且家長會亦未加以推舉家長代表，而依被告於九
  十三年四月二十三日之「校長遴選委員會第一次會議記錄」中
  亦可證被告明知其「校長遴選委員會」並無教師代表及家長代
  表之參與，該委員會之成立並不合法，卻仍執意以不合法之遴
  選委員會於九十三年六月二十七日當日違法決議遴選姜禮讓先
  生為新任校長，是該遴選之決議自屬違法而應屬無效。
(四)綜上，聲明：1.確認被告於九十三年六月二十七日所為遴選姜
  禮讓先生為新任校長之決議無效；2.訴訟費用由被告負擔。
三被告則以：
(一)、程序部份：
1. 原告於本件無即受確認判決之法律上利益：
(1)原告因任期屆滿而喪失校長職務與新任校長遴選決議無關，原
  告以遴選決議使其喪失校長職務而主張有確認利益，實屬謬誤
  ；原告任期是否已經屆滿？兩造之校長委任關係是否仍然存在
  ？為原告是否還是被告學校校長之主要原因，此一爭執，已由
  被告提出確認委任關係存在與否之訴另行解決。至於校長之遴
  選決議有效無效，乃訴外人姜禮讓先生能否合法擔任新校長的
  原因，兩者法律關係及原因關係截然不同。原告以遴選姜禮讓
  先生之決議「此決議亦將使原告喪失校長職務」，原告誤以為
  自己與學校的委任關係，因遴選出新校長之決議而喪失，實則
  分屬二事，原告以之主張自己有確認利益，實屬謬誤。
(2)校長遴選之有效無效與校長之「私權」無關：依民事訴訟法第
  二四七條之原立法意旨：「查民事訴訟法第三百○五條理由謂
  確認之訴，祇能於有侵害私權之危險時許之，以防止濫訴之弊
  ，故設本條，規定確認之訴之要件焉。」，最高法院二十九年
  上字第四七三號判例：「法律關係之存否雖不明確，而原告在
  私法上之地位並不因此而有受侵害之危險者，不得謂原告有即
  受確認判決之法律上利益。」查被告遴選姜禮讓先生為新任校
  長之決議不論有效無效，與原告「個人」之「私權」無涉，原
  告私法上的校長地位，係與其任期到底是否已屆滿有關，與姜
  禮讓校長之遴選無關，原告實無由提起此確認之訴。
(3)原告之校長職務，不因此遴選無效之確認之訴而受影響，也不
  因此訴而確認其校長職務；又依據前開最高法院八十六年台上
  三○五○號裁判之見解，原告主觀上認其校長職務法律上之地
  位有不安之狀態，此種不安狀態，並無法由確認姜禮讓校長遴
  選無效之確認判決而除去，縱經法院判決確認，亦不能除去其
  不安之狀態，即難認原告就此一確認之訴有受確認判決的法律
  上利益。換言之，縱使法院判決姜禮讓校長之遴選無效，原告
  若任期屆滿，又無新校長，僅是主管機關派遣代理校長而已，
  並無法使原告之校長職務延續。
2.「確認被告遴選姜禮讓先生為新任校長之決議無效」之法律事
  實，原告得提起他訴訟以釐清，且原告亦已提起他訴訟，不得
  再提出本確認之訴：
(1)按民事訴訟法第二百四十七條第二項：「前項確認法律關係基
  礎事實存否之訴，以原告不能提起他訴訟為限。」查校長遴選
  決議無效與否，僅屬該校長與被告間法律關係發生之原因事實
  ，被告所提起之確認之訴屬「確認法律關係基礎事實存否」之
  訴，須原告不能提起他訴訟為限。
(2)查教育部授教中（二）字第０９３０５７８１６７號函，對被
  告決議聘請姜禮讓先生擔任校長案，准予核備。原告以：遴選
  委員會成員中，欠缺教師代表及家長代表，遴選決議無效‧‧
  ‧為主要理由，已對教育部之前開函文提出行政訴願，在此同
  時，又以同一之事實理由，提出本件確認遴選無效之民事訴訟
  ，若行政法院與民事法院對此同一事實之見解不一，恐生判決
  抵觸之結果，實不適宜。
(3)對於「高級中學校長遴選聘任及任期考評辦法」（以下簡稱考
  評辦法）第三條確實規定遴選委員會委員中應包括教師代表一
  人及家長代表一人，也規定教師代表及家長代表應由「學校」
  選舉或推舉產生，然此一教育部自訂之「考評辦法」，對於校
  長違反私立學校法第五十四條及考評辦法之規定，不執行董事
  會決議，也不接受主管教育行政機關監督，校長拒不配合選舉
  教師代表或家長代表時，該如何？是否舊校長可以此手段杯葛
  新校長之產生？考評辦法對此種情況之規定付之闕如，惟教育
  部為該「考評辦法」之制定及主管機關，光復高級中學遴選委
  員會於會議中向前來指導之教育部主管請求就此行政命令做解
  釋，其表示：「至於家長代表及教師代表一節，應不成問題，
  因已有好幾次公文催促校方，並發給開會通知，校方應有足夠
  的時間配合，但不能因其蓄意杯葛，就可以不執行董事會之決
  議及行政單位之要求。」因此遴選委員會即遵照主管機關教育
  部之指示進行校長遴選決議。至於教育部身為「考評辦法」之
  制定及主管機關，就該辦法之未盡事項，可否依行政職權進行
  解釋，其解釋合不合法，究竟無「家長代表」及「教師代表」
  之遴選決議有效無效，此一爭執本屬行政法令之爭議，應由行
  政救濟之方式行之，原告以民事及行政訴訟方式雙重為之，實
  有投機之嫌。
(二)實體部份：
1.校長之選聘，須依法定要式進行，並經主管教育機關核准後方
  得聘任，非兩造即可決定：依八十五年十月二日修正的私立學
  校法第二十七條第二項：「董事會之決議，應有過半數董事之
  出席，以出席董事過半數之同意行之。但左列重要事項之決議
  ，應有三分之二以上董事之出席，以現任董事總額過半數之同
  意行之：．．三．校長之選聘或解聘。．．」第三項：「前項
  重要事項之討論，應於會議前十日，將議程通知各董事‧‧‧
  。」 (八十六年六月十八日修正同法，第二十九條內容同上)
  ，同法第五十二條第一項：「校 (院)長 由董事會遴選，報請
  主管教育行政機關核准後聘任之，．．」 (八十六年六月十八
  日修正同法，第五十五條內容同上)。 八十四年一月十八日修
  正之高級中學法第九條：「高級中學置校長一人，綜理校務。
  ．．私立者，由董事會遴選合格人員，報請主管教育行政機關
  核准後聘任。
    ．．」在此合先敘明。
2.原告之校長任期早已屆滿，兩造之委任關係已不存在：查八十
  四年被告財團法人新竹市私立光復高級中學之董事會決議，聘
  任原告程曉峰為光復中學校長，任期自八十四年二月一日起至
  八十六年元月三十一日止，並經台灣省政府教育廳核准備查。
  嗣原告任期屆滿，八十六年九月，被告之十一屆董事會第九次
  會議記錄，以「臨時動議」的方式對原告之校長任期准予連任
  ，而私立學校法規定董事會選聘校長屬重要決議事項，應於會
  議前十日將議程通知各董事，董事會不知此種校長連任之方式
  並不符合法定之程序。同年台灣省教育廳即發函要求就「續聘
  程曉峰先生擔任光復高中校長之決議，應另行專案報廳」，惟
  該函文雖經原告簽核並擬有「案內主旨一、已陸續辦理中」，
  但是原告並未告知被告董事會須補正選聘校長之程序，而教育
  部之留存文件中也並未見到原告有任何補正文件的動作，被告
  也未再發給新聘書。換言之，原告於八十六年下半年以後之校
  長職務，並未經台灣省教育廳核准備查，與被告未有合法之委
  任關係。
3.原告主張自己連任校長，現在的任期自九十二年二月一日起至
  九十六年元月三十一日止，惟原告並未依法定遴選程序選聘連
  任之：依高級中學校長遴選聘任及任期考評辦法第三條：「主
  管教育行政機關或董事會辦理校長遴選、連任、延任，應組織
  遴選委員會 (以下簡稱遴委會)。 」同法第四條第一項：「遴
  委會之任務如下：．．二、校長任期屆滿申請連任、延任之審
  議事項。．．」同法第十二條：「校長於任期屆滿或連任期間
  ，申請連任．．．，應於各該主管教育行政機關規定期限內提
  出申請。」有關高級中學之校長採任期制為八十八年七月修正
  之「高級中學法」中所規定，八十九年七月訂定「高級中學校
  長遴選聘任及任期考評辦法」，該辦法第八條第三項規定私立
  學校校長任期一任為四年，此二法均訂定在八十六年原告任期
  期滿之後，教育部未詳查此點，將原告之二年任期誤以為一任
  四年，於九十二年六月十一日以部授中 (二)字 第０九二０五
  一０二九三號函表示原告之任期至八十八年三月十三日，教育
  部之此一部份事實之認知應有錯誤。原告又主張其任期屆滿時
  ，尚未訂定「高級中學校長遴選聘任及任期考評辦法」，因此
  不受該辦法之限制，無庸經過遴選之程序，但原告又自稱依照
  「高級中學校長遴選聘任及任期考評辦法」第八條第三項，任
  期為四年一任，其校長任期係八十四年至八十八年，八十八年
  到九十二年，現在之任期應自九十二年二月一日起至九十六年
  元月三十一日止，同一法令，原告主張校長遴選部份之規定不
  適用，校長四年一任任期部份之規定卻適用，已屬矛盾荒謬；
  退步言之，縱使如原告所言，現在之任期自九十二年開始連任
  ，斯時，「高級中學校長遴選聘任及任期考評辦法」早已發布
  施行，原告即應依斯時之法令按照法定遴選程序選聘連任校長
  ，再專案報請主管教育行政機關核備後，由董事會聘任之，既
  然原告未曾依法遴選核備聘任，原告並非現今合法之校長。
4.原告嚴重違反私立學校法之規定，拒不執行董事會之決議，也
  不接受主管教育行政機關之監督，拒絕配合選出家長代表及教
  師代表，以阻礙校長之遴選作業，現並以其違法行為，提出此
  件遴選無效訴訟：
(1)按高級中學校長遴選聘任及任期考評辦法第三條第三項：「．
  ．．董事會組織之遴委會委員，應包括教師代表及家長代表．
  ．．前二項之教師代表，應由各該出缺或申請連任、延任校長
  之學校選舉產生，家長代表應由各該出缺或申請連任、延任校
  長之學校推舉產生，於辦理該校校長出缺之遴選、連任或延任
  時，始具委員資格。」
(2)教育部至九十二年始發現校長未合法聘任，九十二年六月十一
  日第一次發函學校董事會表示︰貴校程校長曉峰任期屆滿，命
  儘速遴聘合格校長報核。同年十二月教育部第二次發函予被告
  之董事會責令︰「貴董事會未確實執行新竹市私立光復中學校
  長任期制度，應請改進，並儘速依．．．．等規定，遴聘合格
  校長報核。」，被告董事會即於九十三年元月開會，決議通過
  依「新竹市私立光復高級中學選聘及解聘辦法」組織校長遴選
  委員會遴選校長報請核備，經教育部同意備查。不料原告遲遲
  不願執行董事會決議配合校長遴選作業，不肯辦理選舉「教師
  代表」及推舉「家長代表」各一名擔任遴選委員參與遴選作業
  ，教育部再於同年三月二十三日第三次函令︰「關於新竹市私
  立光復高級中學校長遴選案，請速依私立學校法第二十九條、
  第五十九條規定辦理，並於文到兩個月內完成遴選報核。」嗣
  後教育部知悉原告不配合，直接發函予原告︰「請貴校於文到
  十日內，依貴校董事會函示，選舉教師代表及推舉家長代表各
  一名，擔任新竹市私立光復高級中學校長遴選委員會委員」希
  望原告依法辦理，惟原告發函教育部拒絕配合。此外原告為進
  一步阻止新任校長之遴選工作，更於九十三年三月三十一日向
  本院聲請禁止原告董事會遴選新校長之假處分 (案號：九十三
  年度裁全字第三六一號)， 該假處分聲請已經本院裁定駁回。
(3)查私立學校法第五十四條「校長依據法令綜理校務，執行董事
  會之決議，並受主管教育行政機關之監督」，原告違反前項法
  令既不執行董事會之決議，並對主管機關之監督糾正毫不理會
  ，悍然拒絕選舉家長代表和教師代表，現並以其自己之違法行
  為做為本件訴訟之主要理由，實令人無奈。
5.本件縱使有教師代表或家長代表出席，惟對決議結果並無影響
  ，類推適用公司法第一八九條之一的規定，法院得駁回原告之
  請求：本件遴選委員會之遴選委員依「新竹市私立光復高級中
  學選聘及解聘辦法」應有遴選委員十五名，除應由校方推選之
  教師及家長代表未到外，餘十三名遴選委員，共有十名出席，
  已達法定人數，且遴選決議之結果由姜禮讓先生獲得出席遴選
  委員十票通過當選新任校長，換言之，不論有無教師代表及家
  長代表出席，也不論二位代表投票的校長人選為何人，最後遴
  選之結果仍是姜禮讓先生當選。因為相關教育法令關於遴選會
  議決議規定甚為簡陋，對前任校長為杯葛新校長之產生，以不
  配合選出家長代表及教師代表之方式即可使新校長難產的不合
  理情形未有規定，正因法令不備，因此對於遴選委員會之決議
  撤銷，爰類推適用公司法關於股東會之決議撤銷之相關規定處
  理，按公司法第一百八十九條之一：「法院對於前條撤銷決議
  之訴，認為其違反之事實，非屬重大且於決議無影響者，得駁
  回其訴。」本件家長代表及教師代表之出席及表決既對決議結
  果並無影響，爰懇請鈞院斟酌，駁回原告之撤銷聲請。
(三)綜上所陳，原告提起本訴並無理由，爰聲明：1.原告之訴駁回
  ；2.訴訟費用由原告負擔。
四得心證之理由：
(一)按確認法律關係之訴，非原告有即受確認判決之法律上利益者
  ，不得提起之；確認證書真偽或為法律關係基礎事實存否之訴
  ，亦同。前項確認法律關係基礎事實存否之訴，以原告不能提
  起他訴訟者為限。民事訴訟法第二百四十七條第一項、第二項
  定有明文。又揆上開民事訴訟法第二百四十七條第一項後段及
  第二項等規定之立法理由乃謂：本法為發揮確認之訴預防及解
  決紛爭之功能，特擴大其適用範圍及於事實，然為免導致濫訴
  ，就事實之存否，限於其為法律關係之基礎事實，並以原告不
  能提起他訴訟時，始得提起，否則即認原告無受確認判決之法
  律上利益。
1.本件原告主張被告前曾於九十三年三月十六日以發文字號董秘
  字第０九三００００一四０號函告選舉教師代表委員乙名並推
  舉家長代表委員乙名，且於同日以發文字號董秘字第０九三０
  ０００一三六號函光復中學家長會要求該會依法推舉家長代表
  委員乙名，教育部並以發文字號部授教中(二)字第０九三０五０
  五四一五號函要求「選舉教師代表及推舉家長代表各乙名，擔
  任新竹市私立光復高級中學校長遴選委員會委員，並副知本部
  」，惟原告均以校長身分函覆「前已多次行文董事會及教育主
  管機關，明確說明在現任校長任期未明確之前的所有遴選程序
  皆屬違法作業，本校程校長一向遵守法紀，實無法參加違法之
  遴選程序。」、「依前所述原因，本校亦無法配合產生教師及
  家長代表，請諒查。」，且家長會亦未加以推舉家長代表，而
  依被告於九十三年四月二十三日之「校長遴選委員會第一次會
  議記錄」中亦可證被告明知其「校長遴選委員會」並無教師代
  表及家長代表之參與，該委員會之成立並不合法，卻仍執意以
  不合法之遴選委員會於九十三年六月二十七日當日違法決議遴
  選姜禮讓為新任校長，是該遴選之決議自屬違法而應屬無效等
  情，並據其提出九十三年六月二十七日之校長遴選委員會第二
  次會議記錄影本、被告董秘字第０九三００００一四０、０九
  三００００一三六號函影本、教育部部授教中(二)字第０九三０
  五０五四一五號函影本、被告光峰秘字第０九三００００一九
  一、０九三００００三０六號號函等為證。
2.惟查：原告請求確認被告於九十三年六月二十七日所為遴選姜
  禮讓為新任校長之決議無效，其主要理由仍因該次會議決議選
  任訴外人姜禮讓為被告之新任校長，已如前述，則該次之決議
  乃被告決定是否解任原告之校長職務及新聘姜禮讓為校長之任
  免人事案等法律關係之發生原因，非即法律關係之本身。換言
  之，該項決議本身並不使原告喪失被告校長之職務，亦不使訴
  外人姜禮讓取得被告校長之職務，原告喪失校長之職務尚須經
  被告另為終止兩造間有關校長職務委任關係之意思表示，而姜
  禮讓要成為被告之校長，亦須由被告依高級中學校長遴選聘任
  及任期考評辦法第七條之規定聘任始可。是以，該遴選校長之
  決議既決定遴選新校長，被告並進而決定兩造間有關校長職務
  委任關係是否終止等事項，自應屬兩造間有關校長職務委任之
  法律關係存否之基礎事實，故而，原告如對兩造間之有關校長
  職務委任法律關係存否有所爭執，自應提起確認兩造間之校長
  職務委任之法關係存否之訴訟，尚無從就該法律關係之基礎事
  實即被告於九十三年六月二十七日所為遴選姜禮讓為新任校長
  之決議提起確認之訴，準此，揆諸前揭說明，原告請求確認被
  告上開遴選新任校長決議無效，即無受確認判決之法律上利益
  ，難認有理由，應予駁回。
五次按如前所述，確認之訴，須由原告有即受確認判決之法律上
  利益者，始得提起。而所謂有確認判決之法律上利益，係指法
  律關係之存否在當事人間不明確，因其不明確致原告之權利或
  其他法律上之地位有不安之危險，而該不安之危險得以確認判
  決予以除去者而言。查原告與被告間有關之校長職務委任關係
  存否，於兩造間雖有爭執而不明確，致原告原擔任被告校長職
  務之法律上地位有不安之危險，然此項不安之危險繫乎被告終
  止兩造間之校長職務之委任關係是否合法，並無法藉由本件確
  認判決予以除去。蓋本件原告所確認者為被告於九十三年六月
  二十七日所為遴選訴外人姜禮讓為新任校長之決議無效，惟原
  告是否能繼續擔任被告校長職務係繫乎被告是否終止兩造間校
  長職務之委任關係，及該項終止委任關係之意思表示是否合法
  有效，與上開該決議是否遴選新任校長無涉。從而，參諸前揭
  說明，益證原告提起本件訴訟，顯無即受確認判決之法律利益
  ，其請求為無理由。
六末按確認法律關係基礎事實存否之訴，如得利用同一訴訟程序
  提起他訴訟者，審判長應闡明之；原告因而為訴之變更或追加
  時，不受第二百五十五條第一項前段規定之限制，民事訴訟法
  第二百四十七條第三項亦定有明文。查本件原告依其所主張之
  前揭事實觀之，其雖可確認兩造間之校長職務委任之法律關係
  存否，但因兩造間之前揭法律關係存否，已經被告向本院另行
  起訴請求確認兩造間之校長職務之委任關係不存在，並由本院
  九十三年度訴字第五七一號審理中之事實，業經本院調閱本院
  九十三年度訴字第五七一號確認委任關係不存在事件卷宗查閱
  無訛，因此，本院亦無從依上開規定闡明之必要，併予敘明。
七本件為判決之基礎已臻明確，兩造其餘攻擊、防禦方法及提出
  未經援用之舉證，經本院審酌後，核與判決結果無影響，爰不
  一一論駁，附此敘明。
八訴訟費用負擔之依據：民事訴訟法第七十八條。
中　　華　　民　　國　　94　　年　　1 　　月　　6 　　日
                  民事第一庭    法　官　謝永昌
上為正本係照原本作成。
如對本判決上訴，須於判決送達後20日內向本院提出上訴狀。
                                書記官  蕭宛琴
中　　華　　民　　國　　94　　年　　1 　　月　　6 　　日
